---
title: "ESTIMACION DEL MODELO LOGIT ANIDADO"
author: "OSCAR EDUARDO RAMIREZ MENDEZ"
date: "TEORIA DE DECISIONES - 8VO SEMESTRE"
output: 
  html_document:
    toc: true
    toc_depth: 1
    theme: journal
---


<style>
body {
text-align: justify}
</style>

<style type="text/css">
body{/*Normal*/
     font-size: 20px;
}
</style>



```{r setup, include=FALSE}
knitr::opts_chunk$set(echo = TRUE)
library(knitr)
library(tidyverse)
library(discrtr) # A companion package for the book Introduction to Discrete Choice Analysis with `R`
library(dplyr) # A Grammar of Data Manipulation
library(ggplot2) # Create Elegant Data Visualisations Using the Grammar of Graphics
library(mlogit) # Multinomial Logit Models
library(readr) # Read Rectangular Text Data
library(gplots) # Various R Programming Tools for Plotting Data
library(ggmosaic) # Mosaic Plots in the 'ggplot2' Framework
library(treemapify)
library(ggridges)
library(ggalluvial)
library(evd)
library(htmlwidgets) # HTML Widgets for R
library(kableExtra) # Construct Complex Table with kable and Pipe Syntax
library(plotly) # Create interactive web graphics
library(tidyr) # Tidy messy data
library(webshot2) # Take screenshots of web pages
# Para poder estimar el modelo de clases latentes, es necesario instalar la versión de desarrollo, 
# pero antes hay que instalr el package remotes
#install.packages("remotes")
#remotes::install_github("mauricio1986/gmnl")
library(gmnl) # Multinomial Logit Models with Random Parameters
library(evd)
library(gridExtra)
```


Tomamos el dataset, el cual está en formato "Heating" por amplitud (cada fila corresponde a un decisor), y lo convertimos a formato por longitud, donde se genera una fila para cada alternativa que sea evaluada por un decisor.


```{r}
data("Heating", package = "mlogit")
H <- mlogit.data(Heating, shape = "wide", choice = "depvar", varying = c(3:12))

```

Se procede a estimar el modelo logit multinomial para facilitar comparaciones futuras. En este modelo, se consideran como atributos de las alternativas tanto el costo de instalación como el de operación.

```{r}
model3 <- mlogit(depvar ~ ic + oc, Heating, shape = "wide", choice = "depvar", reflevel = "ec", varying = c(3:12))
summary(model3)
```


Vamos a definir el modelo logit anidado utilizando la función mlogit() con argumentos adicionales para especificar los nidos. La fórmula contendrá los costos de instalación (ic) y los costos de operación (oc) como variables específicas de cada alternativa con coeficiente genérico.

Los nidos estarán definidos mediante una lista. En este caso, tendremos dos nidos: uno para sistemas del tipo "room" (er y gr) y otro para sistemas del tipo "central" (ec, gc y hp). Este modelo será nombrado como nl1 (nested logit 1).

```{r}
nl1 <- mlogit(depvar ~ oc + ic, H, nests = list(room=c('er', 'gr'), central = c('ec', 'gc', 'hp')), steptol=1e-12)

summary(nl1)
```

Los coeficientes de los valores inclusivos para cada nido $\lambda_{room}$ (iv:room) y $\lambda_{central}$ (iv:central) son significativos. Estos coeficientes son interpretados como correlaciones para los nidos de la siguiente manera:

$1-\lambda_{room}$

```{r}
1-nl1$coefficients["iv:room"]
```



$1-\lambda_{central}$

```{r}
1-nl1$coefficients["iv:central"]
```



Vamos a comparar el modelo anidado (nl1) con el modelo logit multinomial (model3) mediante el test de razón de verosimilitud:

```{r}
lrtest(model3, nl1)
```

Para forzar que los parámetros de los nidos sean idénticos en el modelo nl1, puedes agregar un argumento adicional a la función mlogit(). Esto asegurará que los parámetros de los nidos sean los mismos.

```{r}
nl2 <- mlogit(depvar ~ ic + oc, H, nests = list(room = c( 'er', 'gr'), central = c('ec', 'gc', 'hp')),
              un.nest.el = TRUE, steptol = 1e-12)

summary(nl2)
```

Vamos a comparar los dos modelos anidados para evaluar cuál ofrece un mejor ajuste a los datos.

```{r}
lrtest(nl1, nl2)
```

